【裁判字號】    95,交聲,265
【裁判日期】    950630
【裁判案由】    交管條例聲異
【裁判全文】
臺灣板橋地方法院交通裁定             95年度交聲字第258號
原處分機關  交通部公路總局臺北區監理所
異  議  人  甲○○
即受處分人
上列異議人因違反道路交通管理處罰條例案件，對於交通部公路
總局臺北區監理所如附表所示之裁決處分聲明異議，本院裁定如
下：
    主  文
異議駁回。
    理  由
一、原處分意旨略以：異議人即受處分人甲○○所有之車牌號碼
    AE-5168 號自用小客車，於如附表所示之時、地，在道路收
    費停車處所停車而不依規定繳費，經台北縣政府警察局交通
    隊舉發違規後，移送原處分機關依道路交通管理處罰條例第
    56條第1 項第11款、第85條第1 項之規定，各以如附表所示
    之裁決書均裁罰新台幣1,200 元，並均限於95年2 月10日前
    繳納罰鍰，及註記逾期不繳納之處分。
二、異議意旨略以：異議人甲○○所有之車號AE-5168 號自小客
    車，實際上是黃志成出資購買，自90年3 月26日起即由黃志
    成使用。異議人嗣因搬家，然並未遷戶口，以致無從收受監
    理單位之罰單，實因異議人不知情而承受不利之裁罰。爰於
    收受裁決書後依法聲明異議云云。
三、按逕行舉發違反道路交通管理事件，經汽車所有人依通知單
    之應到案日期前到案，並告知違規駕駛人姓名、身分證統一
    編號及住址者，處罰機關應即另行通知違規駕駛人到案依法
    處理；逾應到案日期，處罰機關應依道路交通管理處罰條例
    第85條第3 項規定處罰該汽車所有人，違反道路交通管理事
    件統一裁罰基準及處理細則第24條定有明文。易言之，如汽
    車駕駛人有違反道路交通處罰管理條例之違規事實，經舉發
    機關對汽車所有人逕行舉發者，如經受舉發之汽車所有人在
    舉發通知單所載應到案日期前到案，並告知處罰機關該汽車
    違規駕駛人姓名、身分證統一編號名及住址，始另行處罰違
    規駕駛人，而如汽車所有人未於應到案日期前到案或雖於應
    到案日期前到案，未告知處罰機關實際之違規駕駛人者，處
    罰機關仍應依道路交通管理處罰條例第85條第3 項之規定，
    即「本條例關於車輛駕駛人之處罰，如應歸責於車輛所有人
    者，處罰車輛所有人」，對車輛所有人加以處罰。再者，道
    路交通管理處罰條例第85條第1 項亦規定，「本條例關於車
    輛所有人之處罰，如應歸責於運送人，租用人或使用人，亦
    適用之」。
四、經查，本件異議人即受處分人甲○○所有之車牌號碼AE-516
    8 號自小客車，於如附表所示之時、地，在道路收費停車處
    所停車而不依規定繳費，經台北縣政府警察局交通隊舉發違
    規後，移送原處分機關於95年1 月11日以如附表所示之違反
    道路交通管理事件裁決書，依道路交通管理處罰條例第56條
    第1 項第11款及第85條第1 項之規定，各裁處異議人罰鍰均
    新台幣1,200 元等情，有如附表所示違規事實之舉發通知單
    及裁決書在卷可查。而如附表所示編號1.3.4.號舉發通知單
    ，係經台北縣政府警察局辦理公示送達在案，其餘編號2.5.
    6.7.8.號舉發通知單，則經寄存送達在案，此有台北縣政府
    警察局95年3 月8 日北縣警交字第0950027461號函一件暨所
    附中華民國郵政交寄大宗掛號函件存根暨送達證書、及台北
    縣政府警察局公示送達清冊各一件在卷可查。上開舉發通知
    單既經合法送達於異議人之戶籍地，且異議人亦不否認車號
    AE-5168 號自用小客車係登記為其所有，則異議人自應於舉
    發通知單之應到案日期前，告知處罰機關該汽車違規駕駛人
    姓名、身分證統一編號名及住址。然異議人並未於應到案日
    期前到案，亦未告知處罰機關實際之違規駕駛人，則原處分
    機關於裁處前，自無從知悉實際之汽車駕駛人為何人，且原
    處分機關未能知悉上情，乃因可歸責於異議人之事由所致，
    依前揭說明，原處分機關對車輛所有人加以處罰，即無違誤
    。再者，黃志成於本院94年度交聲字第1101號案件調查中證
    稱，「上開車輛除自己使用外，甲○○（即本件異議人）也
    有使用，因為甲○○沒有車子，我使用的時間比較長」等語
    （見本院94年度交聲字第1101號卷94年9 月30日訊問筆錄）
    。足見異議人亦屬系爭車輛之使用人，就實際上之駕駛人為
    何人自當知之甚詳，其未告知處罰機關實際違規之人，益見
    異議人就如附表所示違規事實之可歸責事由甚明。綜上所述
    ，本件異議人聲明異議為無理由，應予駁回。
據上論結，應依道路交通案件處理辦法第19條，裁定如主文。
中    華    民    國    95    年    6     月    30    日
                      交通法庭  法  官  汪怡君
上列正本證明與原本無異。
如不服本裁定，應於裁定送達後五日內向本院提出抗告狀。
                                書記官  李郁禎
中    華    民    國    95    年    6     月    30    日
附表
┌───┬──────┬───────────┬──────────┬───────┬───────┐
│編號  │ 裁決日期   │ 裁決書字號           │ 違規事實           │違反法條      │  違規時地    │
├───┼──────┼───────────┼──────────┼───────┼───────┤
│1.    │95年1月11日 │北監自裁字第裁40-CPP03│(一)在道路收費停車處所│道路交通管理處│92年1 月20日15│
│      │            │4426號                │  停車不依規定繳費  │罰條例第56條第│時40分、在台北│
│      │            │                      │(二)車輛所有人之處罰應│1項第11款、第8│縣板橋市○○路│
│      │            │                      │  歸責運送人        │5條第1項      │              │
├───┼──────┼───────────┼──────────┼───────┼───────┤
│2.    │同上        │北監自裁字第裁40-CPP04│同上                │同上          │92年3 月13日16│
│      │            │1034號                │                    │              │時10分、在台北│
│      │            │                      │                    │              │縣板橋市館前東│
│      │            │                      │                    │              │路            │
├───┼──────┼───────────┼──────────┼───────┼───────┤
│3.    │同上        │北監自裁字第裁40-CZP05│同上                │同上          │92年4 月10日14│
│      │            │5635號                │                    │              │時11分、在台北│
│      │            │                      │                    │              │縣板橋市區○路│
├───┼──────┼───────────┼──────────┼───────┼───────┤
│4.    │同上        │北監自裁字第裁40-CPP04│同上                │同上          │92年4 月8 日21│
│      │            │4602號                │                    │              │時10分、在台北│
│      │            │                      │                    │              │縣板橋市館前東│
│      │            │                      │                    │              │路            │
├───┼──────┼───────────┼──────────┼───────┼───────┤
│5.    │同上        │北監自裁字第裁40-CPP03│同上                │同上          │92年3 月4 日18│
│      │            │9826號                │                    │              │時17分、在台北│
│      │            │                      │                    │              │縣板橋市館前東│
│      │            │                      │                    │              │路            │
├───┼──────┼───────────┼──────────┼───────┼───────┤
│6.    │同上        │北監自裁字第裁40-CPP04│同上                │同上          │92年3 月18日15│
│      │            │1806號                │                    │              │時01分、在台北│
│      │            │                      │                    │              │縣板橋市館前東│
│      │            │                      │                    │              │路            │
├───┼──────┼───────────┼──────────┼───────┼───────┤
│7.    │同上        │北監自裁字第裁40-CPP04│同上                │同上          │92年3 月6 日18│
│      │            │0287號                │                    │              │時、在台北縣板│
│      │            │                      │                    │              │橋市○○○路  │
├───┼──────┼───────────┼──────────┼───────┼───────┤
│8.    │同上        │北監自裁字第裁40-CPP04│同上                │同上          │92年3 月5 日15│
│      │            │0036號                │                    │              │時32分、在台北│
│      │            │                      │                    │              │縣板橋市館前東│
│      │            │                      │                    │              │路            │
└───┴──────┴───────────┴──────────┴───────┴───────┘


司法院資訊處製作；財團法人民間司法改革基金會備份。
